【裁判字號】    92,簡上,51
【裁判日期】    921110
【裁判案由】    侵占
【裁判全文】
臺灣臺東地方法院刑事判決                          九十二年度簡上字第五一號
    上  訴  人  臺灣臺東地方法院檢察署檢察官
    被      告  甲○○
右列上訴人因被告侵占案件，不服本院臺東簡易庭於中華民國九十二年七月十四日所
為九十二年度東簡字第三○六號第一審刑事簡易判決（聲請簡易判決處刑案號：九十
二年度偵字第一一六號），提起上訴，本院管轄之第二審合議庭判決如左：
    主  文
上訴駁回。
    事實及理由
一、本案經本院審理結果，認第一審判決被告係犯刑法第三百三十五條第一項之侵占
    罪，判處拘役二十日，如易科罰金以三百元折算一日，認事用法及量刑均無不當
    ，應予維持，並引用第一審判決書記載之事實、證據及理由（如附件）。
二、檢察官之上訴意旨雖略以：被告甲○○侵占所承租之機車，經告訴人乙○○多次
    聯絡均避不見面，且侵占該機車之時間長達一年八月之久，至今尚未將該車歸還
    告訴人，亦未給付積欠之租金，致告訴人精神疲憊，營業損失不輕，原審僅判處
    被告拘役二十日，顯然過輕，不足以生恫嚇之效果，請撤銷原判決，從重量處。
    惟按量刑輕重，係屬事實審法院得依職權自由裁量之事項，苟已斟酌刑法第五十
    七條各款所列情狀而未逾越法定刑度，不得遽指為違法（最高法院七十二年度臺
    上字第六六九六號、七十五年度臺上字第七○三三號判例參照）；且在同一犯罪
    事實與情節，如別無其他加重或減輕之原因，下級審量定之刑，亦無過重或失輕
    之不當情形，則上級審法院對下級審法院之職權行使，原則上應予尊重，此有最
    高法院八十五年度臺上字第二四四六號裁判意旨可資參酌。經查：
    (一)被告於本院行準備程序中到庭供稱：伊願與告訴人和解，賠償告訴人新的機車
      ，並已先將所有之土地所有權狀質押於告訴人處，惟因告訴人要求過高，伊實
      在無力賠償，才未達成和解，並非有意逃避等語。告訴人於本院審理時亦陳稱
      ：伊要求被告賠償二十多萬元之租金及歸還機車，另被告確將所有權狀質押予
      伊等語。足認被告確有意願與告訴人和解，惟因賠償金額無法達成協議，致未
      能如願和解，被告應非蓄意賴帳，而對本案置之不理。
    (二)刑法第三百三十五條第一項侵占罪之法定本刑為五年以下有期徒刑、拘役或科
      或併科一千元以下罰金；原審判決依具體個案認定事實，並審酌被告前項所述
      之情形及其他情狀，量處拘役二十日，如易科罰金，以三百元折算一日，依前
      揭最高法院判例及裁判要旨，尚難認原審量刑有違法之情事。
    綜上論述，原審判決適用刑法第三百三十五條第一項、第四十一條第一項前段，
    罰金罰鍰提高標準條例第一條前段、第二條之規定，逕以簡易判決量處拘役二十
    日，並諭知易科罰金之折算標準，其認事用法均無不合，量刑亦稱妥適，是上訴
    意旨指摘原判決量刑過輕，為無理由，應予駁回。
三、被告於審理期日經合法傳喚，無正當理由不到庭，爰依刑事訴訟法第四百五十五
    條之一第三項準用同法第三百七十一條之規定，不待其陳述逕行判決，併此敘明
    。
據上論斷，應依刑事訴訟法第四百五十五條之一第三項、第三百六十八條、第三百七
十一條、第三百七十三條，判決如主文。
本案經檢察官丙○○到庭執行職務
中      華      民      國    九十二    年     十一     月      十      日
                                臺灣臺東地方法院刑事第一庭
                                    審判長法  官    陳弘能
                    法  官    黃怡玲
                                          法  官    魏于傑
右正本證明與原本無異。
本判決不得上訴。
                                          書記官    張建成
中      華      民      國    九十二    年     十一     月      十一    日


司法院資訊處製作；財團法人民間司法改革基金會備份。
